臺灣高等法院臺中分院刑事裁定　
110年度聲字第2469號
聲  請  人  臺灣高等檢察署臺中檢察分署檢察官     
受  刑  人  呂泫淦



上列聲請人因受刑人數罪併罰有二裁判以上，聲請定其應執行之
刑（聲請案號：110年度執聲字第1145號），本院裁定如下：
    主  文
呂泫淦因犯如附表所示各罪所處之刑，應執行有期徒刑陸年捌月
。
    理  由
受刑人呂泫淦因違反槍砲彈藥刀械管制條例等數罪，經臺灣臺中
地方法院及本院先後判處如附表所示之刑確定在案。惟受刑人已
請求檢察官聲請定應執行刑，有110年8月16日臺灣臺中地方檢察
署刑法第50條第1項但書案件是否請求定應執行刑調查表附卷足
稽。茲檢察官聲請定其應執行之刑，本院審核認聲請為正當；再
審酌受刑人所犯附表編號1所示之不能安全駕駛致交通危險罪、
附表編號2、4所示竊盜罪、攜帶凶器竊盜罪、附表編號3所示變
造特種文書罪、附表編號5所示攜帶凶器強盜未遂罪、附表編號6
所示未指明犯人之誣告罪、附表編號7所示未經許可，持有可發
射子彈具有殺傷力之槍枝罪，各罪最長相隔時間約1年2個月，所
犯分係侵害被害人財產法益、身體法益、自由法益及社會法益，
且強盜、槍砲案件對社會危害重大，影響深遠；目前55歲，身體
健全且有工作能力，應給予其有復歸社會更生之可能性，兼衡曾
定過應執行刑之折算比例、罪責相當及特別預防之刑罰目的，及
被告就本件檢察官聲請定應執行刑所出具之書面意見，有本院陳
述意見調查表1紙在卷可參，就所宣告之刑定其應執行之刑。應
依刑事訴訟法第477條第1項、刑法第50條第2項、第53條、第51
條第5款規定，裁定如主文。
中　　華　　民　　國　　110 　年　　10　　月　　18　　日
            刑事第八庭　  審判長法　官　林  清  鈞
                                法　官　郭  瑞  祥
                                法　官　簡  婉  倫
以上正本證明與原本無異。
如不服本裁定，應於裁定送達後5日內向本院提出抗告狀(須附繕
本)。因疫情而遲誤不變期間，得向法院聲請回復原狀。
                                書記官  林　書　慶
中　　華　　民　　國　　110 　年　　10　　月　　18　　日
附表：受刑人呂泫淦應執行刑案件一覽表
編號  1 2 罪名  駕駛動力交通工具而吐氣所含酒精濃度達每公升0.25毫克以上 竊盜 宣告刑  有期徒刑3月 有期徒刑4月 犯罪日期  107年4月28日 108年5月31日 偵查（自訴）機關年度案號  臺中地檢108年度撤緩偵字第212號 臺中地檢108年度偵字第16567號 最後事實審 法院 臺中地院 臺中地院  案號 108年度交簡字第378號 108年度訴字第1723號  判決日期 108年8月29日 108年10月23日 確定判決 法院 臺中地院 臺中地院  案號 108年度交簡字第378號 108年度訴字第1723號  判決確定 日期 108年10月25日 （撤回上訴） 109年2月6日 （撤回上訴） 是否得為易科罰金之案件  是 是 備註  臺中地檢108年度執字第17538號 （編號1至5應執行有期徒刑4年9月） 臺中地檢109年度執字第4185號 （編號1至5應執行有期徒刑4年9月） 
附表：受刑人呂泫淦應執行刑案件一覽表
編號  3 4 罪名  變造特種文書 攜帶凶器竊盜 宣告刑  有期徒刑3月 有期徒刑4月2次 犯罪日期  108年6月9日 ①108年6月9日 ②108年6月10日 偵查（自訴）機關年度案號  臺中地檢108年度偵字第16567號 臺中地檢108年度偵字第16567號 最後事實審 法院 臺中地院 中高分院  案號 108年度訴字第1723號 108年度上訴字第2582號  判決日期 108年10月23日 109年2月20日 確定判決 法院 臺中地院 中高分院  案號 108年度訴字第1723號 108年度上訴字第2582號  判決確定 日期 109年2月6日 （撤回上訴） 109年2月20日  是否得為易科罰金之案件  是 是 備註  臺中地檢109年度執字第4185號 （編號1至5應執行有期徒刑4年9月） 臺中地檢109年度執字第4186號 （編號1至5應執行有期徒刑4年9月） 
附表：受刑人呂泫淦應執行刑案件一覽表
編號  5 6 罪名  攜帶凶器強盜未遂 未指定犯人，而向該管公務員誣告犯罪 宣告刑  有期徒刑4年 有期徒刑3月 犯罪日期  108年6月12日 107年11月30日  偵查（自訴）機關年度案號  臺中地檢108年度偵字第16567號 臺中地檢107年度偵字第33833號等 最後事實審 法院 中高分院 中高分院  案號 108年度上訴字第2582號 109年度上訴字第2235號  判決日期 109年2月20日 109年12月16日 確定判決 法院 最高法院 中高分院  案號 108年度台上字第1911號 109年度上訴字第2235號  判決確定 日期 109年4月22日 109年12月16日  是否得為易科罰金之案件  否 是 備註  臺中地檢109年度執字第6591號 （編號1至5應執行有期徒刑4年9月） 臺中地檢110年度執字第2644號 
附表：受刑人呂泫淦應執行刑案件一覽表
編號  7  罪名  未經許可，持有可發射子彈具有殺傷力之槍枝  宣告刑  有期徒刑3年6月 併科新臺幣50000元  犯罪日期  106年10月間某日 至107年11月30日  偵查（自訴）機關年度案號  臺中地檢107年度偵字第33833號等  最後事實審 法院      中高分院   案號 109年度上訴字第2235號   判決日期 109年12月16日  確定判決 法院 最高法院   案號 110年度台上字第3397號   判決確定 日期 110年5月19日  是否得為易科罰金之案件  否  備註  臺中地檢110年度執字第8905號